【裁判字號】    89,訴,288
【裁判日期】    890320
【裁判案由】    懲治走私條例等
【裁判全文】
臺灣高雄地方法院刑事判決                       八十九年度訴字第二八八號
    公  訴  人  臺灣高雄地方法院檢察署檢察官
    被      告  丁○○
    被      告  乙○○
    被      告  丙○○
右列被告因懲治走私條例等案件，經檢察官提起公訴 (八十八年度偵字第二八七八八
、二九五二一號），本院判決如左：
    主  文
丁○○共同連續私運管制物品逾公告數額，處有期徒刑壹年貳月。
丙○○、乙○○共同連續私運管制物品進口逾公告數額，各處有期徒刑拾月，均緩刑
年。
扣案如附表所示之各類未稅洋菸合計陸萬伍仟壹佰拾包，及行動電話壹支均沒收。
    事  實
一、丁○○前於民國（下同）八十二年間因觸犯懲治走私條例案件，經法院判處有期
    徒刑十月，緩刑三年確定（已於八十五年間緩刑期滿未經撤銷緩刑，刑之宣告失
    其效力），而丙○○則在八十年間有違反麻醉藥品管理條例案件，獲判有期徒刑
    四月，已於八十年十二月三十日易科罰金執行完畢。緣丁○○、丙○○、乙○○
    ，與甲○○、葉宗平等人（王、葉二人由檢察官另案偵辦）均受僱在高雄市籍男
    子郭石平（亦由檢察官另案偵辦）所有之「興中財一號」、「興中財二號」漁船
    上工作，丁○○是「興中財一號」船長，丙○○、乙○○則是該船船員。
    詎丁○○、丙○○、乙○○及甲○○、葉宗平、郭石平等人，竟與綽號「賢仔」
    之不詳姓名成年男子均基於私運未稅洋菸進口牟利之共同犯意聯絡，並基於概括
    犯意，均由郭石平聯絡「賢仔」之人，再由「賢仔」策劃妥當後，首於八十八年
    十一月中旬某日，「賢仔」指示丁○○、丙○○、乙○○駕駛「興中財一號」漁
    船；甲○○、葉宗平、郭石平則駕駛「興中財二號」漁船，利用出海作業名義，
    相偕航行至距澎湖西南方外海約三十餘海浬之公海處，合力自某不知名商船上卸
    載早由「賢仔」之人指定販入，完稅價格逾新台幣（下同）十萬元之未稅洋菸乙
    批（約百餘箱，確切數量不詳），並將該批洋菸私運進口，載運至高雄縣興達港
    沿海某處交貨由「賢仔」之人運走。「賢仔」之人則允諾給付約五萬元酬勞做為
    代價（船員間協議分成六份，其中船主郭石平分三份，船員均分三份）。次於同
    年十一月二十二日上午八時四十分許，「賢仔」之人再次指示丁○○、丙○○、
    乙○○，夥同甲○○、葉宗平、郭石平等人，同分乘「興中財一號」、「興中財
    二號」漁船，自澎湖縣馬公漁港分駐所出港，同以利用作業漁撈名義，二船偕航
    至澎湖西南方外海約三十餘海浬之公海處，以同一手法自某不知名商船卸載未稅
    洋菸乙批，其中「興中財一號」裝載六萬五千一百三十包（品名，數量均詳如附
    表），「興中財二號」則裝載六萬四千八百包未稅洋菸。連袂將上開私菸載運入
    境，而連續私運未稅洋菸進口。嗣於八十八年十一月二十三日晚上八時三十分許
    ，丁○○、丙○○、乙○○駕駛「興中財一號」漁船裝載上述私菸六萬五千一百
    三十包航行至距高雄縣興達港約五海浬之領海處，為港警查獲，並扣得前述未稅
    洋菸六萬五千一百三十包，完稅價格達一百零七萬六千八百三十九元，及丁○○
   所有用供聯絡走私之行動電話乙支。
二、案經內政部警政署水上警察局第四警察隊移送台灣高雄地方法院檢察署檢察官偵
    查起訴。
    理  由
一、右揭事實業據被告丁○○、丙○○、乙○○於警、偵訊問時坦承不諱，核被告三
    人彼此供述情節悉相符，復有上開未貼專賣憑證之洋菸計六萬五千一百三十包及
    丁○○自承做為聯絡走私所用之行動電話乙支扣案可佐。而上開未稅洋菸經核算
    其完稅價格計一百零七萬六千八百三十九元，復有財政部高雄關稅局關緝字第八
    九０六０一七五號函、扣押物品表各乙件及現場照片四張在卷足按。再查被告丁○○等三人初於八十八年十一月中旬某日即夥同甲○○、葉宗平、郭石平均受綽
    號「賢仔」之人指示，以同上所述走私手法，私運未稅洋菸進口得手，而該第一
    次所載運之私菸數量甚夥，約與本次即查獲時所載運之私菸數量相當，「賢仔」
    之人亦允諾給予報酬以為代價，但迄今尚未實際得款等情，均據被告丁○○等三
    人互陳無訛，核與共犯甲○○、葉宗平、郭石平於警訊、偵查中所供情節核屬相
    符。雖被告丁○○等三人於審理中就上述二次走私犯行否認與甲○○、葉宗平、
    郭石平係共同正犯云云，惟查以上共犯情節，除據甲○○、葉宗平、郭石平於警
    訊、偵查中一致供承在卷，俱如前述（參偵一一八七八八號卷第十二頁至第十
    八頁訊問筆錄），並且甲○○等人所駕之「興中財二號」漁船同載送未稅洋菸六
    萬四千八百包私運進口，與被告丁○○等人同時被獲，復有「查獲違反台灣省內
    菸酒專賣暫行條例扣押物品表」乙紙在卷可稽（參同上偵卷第四五頁），洵見本
    案被告丁○○等三人確與甲○○、葉宗平、郭石平有犯意聯絡、行為分擔無疑。
    被告丁○○等三人審理中否認上述共犯部分，無非避重就輕之詞，不足採信。綜
    上所述，本件事證明確，被告等犯行均堪認定。
二、查本件被告丁○○等三人走私進口之未稅洋菸係屬懲治走私條例公告管制物品項
    目及其數額表之丙類第  款之管制進口物品。而被告等先後二次私運進口時之完
    稅價格均逾十萬元以上限額（第二次私運進口完稅價格更達一百零七萬餘元數額
    ），核被告丁○○、丙○○、乙○○所為均係犯懲治走私條例第二條第一項私運
    管制物品進口罪。被告丁○○、丙○○、乙○○，與另案偵處之甲○○、葉宗平
    、郭石平，及未到案之綽號「賢仔」之人就上開走私犯行，均有犯意聯絡及行為
    分擔，俱為共同正犯。又被告等先後二次走私犯行，時間緊接，手法同一，顯係
    基於概括犯意反覆為之，並觸犯犯罪構成要件相同之罪，應依連續犯之規定以一
    罪論並均加重其刑。
三、爰審酌被告等犯本罪係因貪圖小利致罹犯刑章之犯罪動機、利用漁船走私所用之
    犯罪手段、渠等走私未稅洋菸數量甚夥，不惟影響財政稅收，亦足妨害社會整體
    經濟，犯罪所生危害非輕、又被告丁○○前於八十二年間即有觸犯懲治走私條例
    罪行，經判處有期徒刑十月，緩刑三年，甫經緩刑期滿，仍再蹈走私犯行，且身
    為船長，不思以身作則，犯罪惡性較重，及被告等均知坦承犯行，態度良好等一
    切情狀，爰酌情各量處如主文所示之刑。又被告乙○○未曾受有期徒刑以上刑之
    宣告；丙○○於前案執行完畢五年以內未曾受有期徒刑以上刑之宣告，此有台灣
    高地方法院檢察署刑案資料查註紀錄表在卷可稽，經此偵審、科刑程序教訓，當
    知警惕信無再犯之虞，本院認丙○○、乙○○所受刑之宣告以暫不執行為適當，
    併均諭知緩刑年用勵自新。至於丁○○因前有走私犯行，不宜再予緩刑寬典，
    附此敘明。
四、至於扣案如附表編號１所示未稅洋菸六萬五千一百三十包係犯罪所得之物，編號
    ２所示行動電話乙支係被告丁○○所有，並提供犯罪行為之用，均併依法宣告沒
    收。
五、公訴意旨另稱被告丁○○等三人夥同綽號「賢仔」之人意圖銷售牟利而將「賢仔
    」販入之未稅洋菸私運進口，此部分應另觸犯台灣省內菸酒專賣暫行條例第三十
    七條第五款之販賣未貼專賣憑證之菸類罪名，固非無見。惟查被告等卸載私菸之
    處，均在澎湖西南方外海三十餘海浬之公海處，並非在本國領海，縱有販入私菸
    行為，亦非在台灣省境內販入，此與該條例是限地法，只限在台灣省內犯該條例
    之罪之立法目的尚屬有間；而且並無積極證據足佐「賢仔」之人於接貨私菸有將
    私菸販出之行為，此部分販賣未貼專賣憑證之菸類之罪行尚不能證明。惟公訴人
    認此部分與前述論罪科刑之走私犯行部分有牽連犯之裁判上一罪關係，本院不另
    為無罪諭知，附予敘明。
據上論斷，依刑事訴訟法第二百九十九條第一項前段、懲治走私條例第二條第一項、
第十一條，刑法第十一條前段、第二十八條、第五十六條、第七十四條第一款、第二
款、第三十八條第一項第二款、第三款判決如主文。
本案經檢察官蕭博文到庭執行職務。
中    華    民    國    八十九    年      三      月        二十        日
         臺灣高雄地方法院刑事第一庭
                                      法  官    朱  盈  吉
右為正本，證明與原本無異。
如不服本判決，應於判決送達後十日內，向本院提出上訴狀。
                                      書記官    黃  國  忠
中    華    民    國    八十九    年      四      月         八         日


司法院資訊處製作；財團法人民間司法改革基金會備份。
